Minutes et répertoires du notaire Pierre CADOT, 12 septembre 1697 - 4 février 1726 (étude V)
Archives nationales
- Minutes de Pierre CADOT, 12 septembre 1697 - 1731; MC/ET/V/244 - MC/ET/V/367
  - Minutes. 1716, août - 1716, décembre, août 1716 - décembre 1716; MC/ET/V/304
    - Contrat de mariage entre Mathieu Malherbe, bourgeois de Paris, demeurant rue du Temple, fils de défunts Jacques Malherbe, orfèvre à Saint-Lô, et Jeanne Allin, et Jeanne Cautrais, fille de Rigobert Cautrais, marchand fruitier à Binarville, diocèse de Reims et Anne Bruneceau., 5 octobre 1716; MC/ET/V/304
      Régime matrimonial: communauté. - Dot: 5.000 livres (gains et épargnes de la future). - Douaire: 2.000 livres.
    - Pannetier (Pierre), menuisier, à Montreuil § Vente de maison, 24 octobre 1716; MC/ET/V/304
      acte de vente; Pannetier, Pierre
    - CAHAGNE (Germain) maître peintre et sculpteur rue du Petit-Pont § Mariage de sa fille, 7 décembre 1716; MC/ET/V/304
      contrat de mariage; Cahagne, Germain
    - Caheignes (Germain), maître peintre et sculpteur, rue du Petit Pont § Mariage de sa fille, 7 décembre 1716; MC/ET/V/304
      contrat de mariage; Caheignes, Germain
  - Minutes. 1717, janvier - 1717, juin, janvier 1717 - juin 1717; MC/ET/V/305
    - Gisquay (Jean Philippe) maître marbrier rue de Bourbon § Procuration, 11 janvier 1717; MC/ET/V/305
      procuration; Gisquay, Jean Philippe
    - Signature d'Antoine Daufresne, architecte du roi et de la ville de Paris, et de Louise-Madeleine Bajot, sa femme, en qualité d'amis du futur époux, au contrat de mariage entre Guillaume-Amable Valleyre, marchand libraire, demeurant rue Saint-Jacques, paroisse Saint-Benoit, et Jeanne Voisin., 7 février 1717; MC/ET/V/305
      Documents du Minutier central concernant l'histoire de l'art (1700-1750), par Mireille Rambaud, tome II [études I à X, soit 2357 actes], Paris, Archives nationales, 1971, p. 51 (instrument de recherche imprimé dématérialisé, certaines notices sont plus détaillées dans la version intégrale accessible en ligne par la rubrique 'Autres instruments de recherche', voir contexte dans le Plan d’orientation général - Notaires de Paris, guides thématiques du Minutier).
    - Saint Peres (Pierre) maître horloger § Présent au mariage, 7 février 1717; MC/ET/V/305
      contrat de mariage; Saint Peres, Pierre
    - Dulut (Pierre) maître potier d'étain à Paris § Déclaration rapportée, 30 avril 1717; MC/ET/V/305
      déclaration; Dulut, Pierre
    - Leblanc (Jean), marchand orfèvre joaillier, à la porte Baudoyer § Alloué, 19 mai 1717; MC/ET/V/305
      contrat de travail; Leblanc, Jean
    - Orfèvre (alloué) § Anne Fouquet, veuve de Pierre Laget, marchand orfèvre, met son fils Noël Laget, âgé de 14 ans, pour 5 ans, chez Jean Leblanc, marchand orfèvre joaillier. Nourri, logé, blanchi de gros linge. Moyennant 400 l., 19 mai 1717; MC/ET/V/305
  - Minutes. 1717, juillet - 1717, décembre, juillet 1717 - décembre 1717; MC/ET/V/306
    - Gaveret (Claude) menuisier à Versailles § Quittance, 28 août 1717; MC/ET/V/306
      quittance; Gaveret, Claude
    - Tilliard (Jean), maître menuisier, rue Montorgueil § Quittance, 28 août 1717; MC/ET/V/306
      quittance; Tilliard, Jean
    - Bodin (Edme Philippe) maître doreur rue des Mauvais Garçons § Transport de rente, 30 août 1717; MC/ET/V/306
      transport de droits; Bodin, Edme Philippe
    - Leloy (Michel) maître potier d'étain rue Bordelle § bail à .., 16 novembre 1717; MC/ET/V/306
      bail; Leloy, Michel
  - Minutes. 1718, janvier - 1718, juin, janvier 1718 - juin 1718; MC/ET/V/307
    - Voisin (Charles) maître horloger rue Dauphine § Renonciation, 15 février 1718; MC/ET/V/307
      Voisin, Charles
    - François (François) fondeur acheveur rue de la Tannerie § Mariage de .., 15 mars 1718; MC/ET/V/307
      contrat de mariage; François, François
    - Lotoire (Simon) Sculpteur fondeur ingénieur de mathématiques § Présent au mariage de son neveu François François, 15 mars 1718; MC/ET/V/307
      contrat de mariage; Lotoire, Simon
    - Hallot (Etienne) maître maçon juré expert du Roi ès oeuvres de maçonnerie; rue Frepillon § Quittance, 18 mars 1718; MC/ET/V/307
      quittance; Hallot, Etienne
    - Lefevre (Jean) tapissier ordinaire du Roi en sa manufacture des Gobelins Hôtel des Gobelins § Constitution; 2 actes à la même date, 19 mars 1718; MC/ET/V/307
      constitution de rente; Lefevre, Jean
    - Dulut (Denis François) maître potier d'étain à Paris § Donation à la veuve de .., 25 mars 1718; MC/ET/V/307
      donation; Dulut, Denis François
    - Paignault (Louis) maître maçon rue de Richelieu § Quittance, 14 juin 1718; MC/ET/V/307
      quittance; Paignault, Louis
    - Dépôt par Nicolas Bailly, peintre, garde des tableaux du roi, demeurant aux galeries du Louvre, d'une expédition du testament de Jacques Bailly, maître peintre à Douai, reçu par Lenoir, notaire royal à Douai le 1er juin 1716., 25 juin 1718; MC/ET/V/307
      Le testateur, 'tenu au lict, griefvement malade', déclare être le fils de feu Jacques Bailly, peintre du roi. Il lègue à Jean-Jacques et Antoine-Joseph Bailly, nés de son premier mariage avec Anne-Joseph Tasse, 2.750 livres de capital en rentes sur les aides et gabelles, et à Marie-Marguerite Bailly, née de son second mariage avec Marie-Claire Poreau, 1.325 livres de capital en mêmes rentes. Il laisse le reste de ses biens 'consistant en quelques petits meubles' à sa femme qu'il nomme son exécutrice testamentaire.
      Documents du Minutier central concernant l'histoire de l'art (1700-1750), par Mireille Rambaud, tome II [études I à X, soit 2357 actes], Paris, Archives nationales, 1971, p. 200 (instrument de recherche imprimé dématérialisé, certaines notices sont plus détaillées dans la version intégrale accessible en ligne par la rubrique 'Autres instruments de recherche', voir contexte dans le Plan d’orientation général - Notaires de Paris, guides thématiques du Minutier).
    - Dépôt par le même [Nicolas Bailly], de l'extrait mortuaire dudit Jacques Bailly, tiré du registre des mortuaires de l'église paroissiale de Saint-Nicolas de Douai, le 8 juin 1718, où il est mentionné que Jacques Bailly, âgé de soixante ans environ, est mort le 2 juin 1716 et qu'il a été inhumé dans le cimetière de l'église., 25 juin 1718; MC/ET/V/307
    - Certificat de notoriété après décès de Jacques Bailly, aux dires de Nicolas Bailly et de Nicolas-Simon Lefebvre, bourgeois de Paris, demeurant rue du Mouton, qui attestent que le défunt n'a laissé d'autres héritiers que Jean-Jacques et Antoine-Joseph Bailly, nés de son premier mariage avec Anne-Josèphe Tasse, et Marie-Marguerite Bailly, née de son second mariage avec Marie-Claire Poreau, et qu'il n'a pas été dressé d'inventaire, 25 juin 1718; MC/ET/V/307
    - Dépôt par Nicolas Bailly, de la procuration qui lui a été donnée par Marie-Claire Poreau, veuve de Jacques Bailly, devant Evrard et Lenoir, notaires royaux à Douai, le 9 juin 1718, à l'effet de toucher de l'hôtel de ville de Paris les arrérages de deux parties de rentes sur les aides et gabelles, l'une au capital de 2.750 livres, l'autre au capital de 1.325 livres, léguées par le défunt à ses enfants et dont la comparante a la jouissance jusqu'à ce qu'ils aient atteint l'âge de vingt-cinq ans, suivant le testament dudit Jacques Bailly., 25 juin 1718; MC/ET/V/307
  - Minutes. 1718, juillet - 1718, décembre, juillet 1718 - décembre 1718; MC/ET/V/308
    - Mainlevée par Madeleine Le Vachin-Amand, veuve de François Dorly de Fontenelle, marchand bourgeois de Paris, demeurant sur le pont Notre-Dame, de la saisie-arrêt ou opposition faite à sa requête sur Jean-Baptiste Lemoine, sculpteur ordinaire du roi, entre les mains du trésorier receveur général et payeur des rentes de l'hôtel de ville., 20 octobre 1718; MC/ET/V/308
      Documents du Minutier central concernant l'histoire de l'art (1700-1750), par Mireille Rambaud, tome II [études I à X, soit 2357 actes], Paris, Archives nationales, 1971, p. 470 (instrument de recherche imprimé dématérialisé, certaines notices sont plus détaillées dans la version intégrale accessible en ligne par la rubrique 'Autres instruments de recherche', voir contexte dans le Plan d’orientation général - Notaires de Paris, guides thématiques du Minutier).
    - JEANSON (Estienne) Entrepreneur des bâtiments du Roi Versailles § Inventaire après décès de la femme de .., 5 décembre 1718; MC/ET/V/308
      inventaire; Jeanson, Estienne
  - Minutes. 1719, janvier - 1719, mai, janvier 1719 - mai 1719; MC/ET/V/309
    - Decary (Jérosine), orfèvre § Renonciation .., 8 février 1719; MC/ET/V/309
      renonciation; Decary, Jérosine
    - Signature de Philibert Convers et de Françoise Jeanson, sa femme, en qualité de beau-frère et soeur du futur époux, au contrat de mariage entre Étienne Jeanson, entrepreneur des bâtiments du roi, veuf, et Marie-Colombe Bonenfant., 12 février 1719; MC/ET/V/309
      Documents du Minutier central concernant l'histoire de l'art (1700-1750), par Mireille Rambaud, tome II [études I à X, soit 2357 actes], Paris, Archives nationales, 1971, p. 40 (instrument de recherche imprimé dématérialisé, certaines notices sont plus détaillées dans la version intégrale accessible en ligne par la rubrique 'Autres instruments de recherche', voir contexte dans le Plan d’orientation général - Notaires de Paris, guides thématiques du Minutier).
    - JEANSON (Estienne) Entrepreneur des bâtiment du Roi Versailles § Mariage de .., 12 février 1719; MC/ET/V/309
      contrat de mariage; Jeanson, Estienne
    - BENNERY (Thomas) Sculpteur Rue Mouffetard § Renonciation .., 23 mars 1719; MC/ET/V/309
      Bennery, Thomas
    - Rachat par Noël PARE BRUNET, maître de danse, rue de la petite Saunerie, 31 mai 1719; MC/ET/V/309
      acte de vente; Paré Brunet, Noël; enseignant; danseur
  - Minutes. 1719, juin - 1719, août, juin 1719 - août 1719; MC/ET/V/310
    - Bail pour six ans, par Jacques Quirot, bourgeois de Paris, demeurant rue de la Verrerie, procureur de Pierre Quirot (procuration passée devant Hurel et Pean le 16 avril 1719), à Pierre Dufayet, maître tailleur, du rez de chaussée et du premier appartement d'une maison sise rue de la Verrerie dont Pierre Quirot, qui en est le propriétaire, occupe le second, moyennant 550 livres de loyer annuel., 6 juillet 1716; MC/ET/V/310
      Documents du Minutier central concernant l'histoire de l'art (1700-1750), par Mireille Rambaud, tome II [études I à X, soit 2357 actes], Paris, Archives nationales, 1971, p. 171 (instrument de recherche imprimé dématérialisé, certaines notices sont plus détaillées dans la version intégrale accessible en ligne par la rubrique 'Autres instruments de recherche', voir contexte dans le Plan d’orientation général - Notaires de Paris, guides thématiques du Minutier).
    - ROBBE (Jacques) Maître fondeur Quai Pelletier § Mise en apprentissage chez .., 9 juillet 1719; MC/ET/V/310
      contrat d'apprentissage; Robbe, Jacques
    - Menuisier (apprentissage de) § Mise en .. par Mesnard (Marie Marguerite), de son fils Jean âgé de 18 ans, pour 3 ans chez Tastebois, maître menuisier lui donnera 10 sols par chaque jour ouvrable des six derniers mois de sa 3e année moyennant 75 livres, 14 août 1719; MC/ET/V/310
      contrat d'apprentissage; Mesnard, Marie Marguerite; Tastebois, M.
    - TASTEBOIS (Louis), maître menuisier, rue Champ Fleury § Mise en apprentissage chez .., 14 août 1719; MC/ET/V/310
      contrat d'apprentissage; Tastebois, Louis
    - HUCHET (Baltazard) Potier d'Etain Place aux Vaux § Transport de rente .., 20 août 1719; MC/ET/V/310
      transport de droits; Huchet, Baltazard
  - Minutes. 1719, septembre - 1719, octobre, septembre 1719 - octobre 1719; MC/ET/V/311
    - GAUDART (René) Brodeur Cloître Saint-Denis de la Chartre § Quittance donné par -, 4 octobre 1719; MC/ET/V/311
      quittance; Gaudart, René
    - HENRY (Claude) Maître Serrurier Rue du Figuier § Quittance donnée par .., 11 octobre 1719; MC/ET/V/311
      quittance; Henry, Claude
  - Minutes. 1719, novembre - 1719, décembre, novembre 1719 - décembre 1719; MC/ET/V/312
    - Leclerc (Paul) tailleur de pierres à Poissy § Quittance, 14 novembre 1719; MC/ET/V/312
      quittance; Leclerc, Paul
    - Duny (Pierre) marchand tapissier à Versailles § Quittance, 14 novembre 1719; MC/ET/V/312
      quittance; Duny, Pierre
    - Cointel (Claude Antoine) marchand tapissier rue de la Tisseranderie § bail à .., 16 novembre 1719; MC/ET/V/312
      bail; Cointel, Claude Antoine
    - Lecandre (Michel) maître menuisier à Corbeil § Quittance, 18 novembre 1719; MC/ET/V/312
      quittance; Lecandre, Michel
    - Moulinet (Benoit) marchand joaillier rue Montagne Sainte Geneviève § Quittance, 19 novembre 1719; MC/ET/V/312
      quittance; Moulinet, Benoit
    - Desmaisont (Nicolas) maître maçon entrepreneur des bâtiments rue de Clery § Vente par .., 6 décembre 1719; MC/ET/V/312
      acte de vente; Desmaisont, Nicolas
    - Marché aux termes duquel Jacques Bonnet, maître marbrier [sculpteur], demeurant rue de Bourbon, s'engage envers les marguilliers de Saint-Jean-en-Grève à faire tous les travaux de marbrerie mentionnés au devis, et à les terminer pour le 1er février 1721, moyennant 3.300 livres payables en quatre versements de 825 livres. Ledit Bonnet prend à sa charge la fourniture des matériaux et le paiement des ouvriers qu'il emploiera., 28 décembre 1719; MC/ET/V/312
      À la suite du marché: 1719, 28 décembre. Quittance par Jacques Bonnet aux marguilliers, d'un premier versement de 825 livres.
      Documents du Minutier central concernant l'histoire de l'art (1700-1750), par Mireille Rambaud, tome II [études I à X, soit 2357 actes], Paris, Archives nationales, 1971, p. 683 (instrument de recherche imprimé dématérialisé, certaines notices sont plus détaillées dans la version intégrale accessible en ligne par la rubrique 'Autres instruments de recherche', voir contexte dans le Plan d’orientation général - Notaires de Paris, guides thématiques du Minutier).
    - Marché aux termes duquel François Messager, maître menuisier, demeurant rue de La Planche, s'engage envers les marguilliers de Saint-Jean-en-Grève, à faire les travaux mentionnés au devis, conformément aux dessins du sieur Blondel, architecte, et à les terminer pour le 1er février 1721, moyennant 2.500 livres payables en quatre versements. Le prix-fait comprend la fourniture du bois et le payement des ouvriers par ledit Messager., 28 décembre 1719; MC/ET/V/312
      Pièce jointe: - Devis des travaux: 'menuiserie du derrière de l'autel du côté de la sacristie, avec une armoire au dessous du coffre d'autel, pour serrer les ornemens'; menuiserie du pourtour du sanctuaire jusqu'au dessous des vitraux, avec des pilastres au droit des piliers et de grandes portes à deux vantaux au dessous des vitraux, qui serviront à entrer dans les sacristies ou qui fermeront des armoires. 'Sera fait des dessus de portes ceintrez avec des panneaux entre les dessus de portes, le tout suivant les desseins paraphez et les profils et saillies qui en seront donnés par l'architecte en observant toutes les épaisseurs nécessaires pour la sculpture.' Le bois employé sera le chêne.
      Documents du Minutier central concernant l'histoire de l'art (1700-1750), par Mireille Rambaud, tome II [études I à X, soit 2357 actes], Paris, Archives nationales, 1971, p. 684 (instrument de recherche imprimé dématérialisé, certaines notices sont plus détaillées dans la version intégrale accessible en ligne par la rubrique 'Autres instruments de recherche', voir contexte dans le Plan d’orientation général - Notaires de Paris, guides thématiques du Minutier).
    - Marché aux termes duquel Jean-Baptiste Lemoine, sculpteur ordinaire du roi, demeurant rue Neuve-Saint-Martin, et Philippe Fichon, maître sculpteur, demeurant rue Culture-Saint-Gervais, s'engagent envers les marguilliers de l'oeuvre et fabrique de l'église Saint-Jean-en-Grève, Yves-Marie de La Bourdonnais, marquis de La Bourdonnais, Michel Racine, écuyer, receveur général des finances d'Alençon et autres, à exécuter 'tous les ouvrages de sculpture en bronze et bois' mentionnés au devis, à les terminer pour le 1er février 1721, en prenant à leur charge l'achat des matériaux et le paiement des ouvriers qu'ils emploieront, moyennant 6.000 livres payables en quatre versements de 1.500 livres, le premier au début des travaux, le second lorsque la moitié en sera faite, le troisième à leur achèvement, et le quatrième après leur réception., 28 décembre 1719 - 19 novembre 1720; MC/ET/V/312
      À la suite du marché: 1719, 28 décembre. Quittance par les sieurs Lemoine et Fichon aux marguilliers, de la somme de 1.500 livres.
      1720, 19 novembre. Convention aux termes de laquelle les sieurs Lemoine et Fichon et les marguilliers, ceux-ci en conséquence de leur délibération du 12 novembre, décident de surseoir au marché, étant donné 'que les sieurs Lemoyne et Fichon n'ont point avancé les ouvrages de leur profession mentionnés au marché'. Le second versement de 1.500 livres leur sera fait 'lorsque lesdits sieurs marguilliers donneront ordre par écrit aux sieurs Lemoyne et Fichon de continuer lesdits ouvrages'. Le marché 'auquel au surplus n'est dérogé ni innové', reste valable.
      Documents du Minutier central concernant l'histoire de l'art (1700-1750), par Mireille Rambaud, tome II [études I à X, soit 2357 actes], Paris, Archives nationales, 1971, p. 680 (instrument de recherche imprimé dématérialisé, certaines notices sont plus détaillées dans la version intégrale accessible en ligne par la rubrique 'Autres instruments de recherche', voir contexte dans le Plan d’orientation général - Notaires de Paris, guides thématiques du Minutier).
    - Messager (François), maître menuisier, rue de la Planche § Marché, 28 décembre 1719; MC/ET/V/312
      marché; Messager, François
  - Minutes. 1720, janvier - 1720, février, janvier 1720 - février 1720; MC/ET/V/313
    - Garoche (André) maître menuisier à Saint Germain en Laye § Mainlevée, 13 janvier 1720; MC/ET/V/313
      Garoche, André
    - Poisselier (Pierre), maître menuisier, rue Poissonnière § Notoriété, 20 janvier 1720; MC/ET/V/313
      notoriété; Poisselier, Pierre
    - Vatrin (Bernard) entrepreneur des bâtiments rue des Cosses § Quittance, 11 février 1720; MC/ET/V/313
      quittance; Vatrin, Bernard
    - Vatrin (Bernard) maître maçon rue d'Ecosse § Vente de maison par .., 21 février 1720; MC/ET/V/313
      acte de vente; Vatrin, Bernard
    - Santier (Michel) Serrurier rue de Reuilly § Vente de maison, 21 février 1720; MC/ET/V/313
      acte de vente; Santier, Michel
    - Denous (Pierre) menuisier rue de la Roquette § Quittance, 25 février 1720; MC/ET/V/313
      quittance; Denous, Pierre
    - Vente par Charles Michel de Roncherolles, marquis de Roncherolles, à Roncherolles et Nicolas Thierry, bourgeois de Paris, rue du Grand Chantier, paroisse Saint-Nicolas des Champs, procureur de Marie Elisabeth de Roncherolles veuve de Alexandre de Boniface, chevalier marquis du Boslehard et autres lieux, à Louis Denis Delalive, écuyer sieur de Bellegarde, directeur de la compagnie des Indes, place Louis le Grand, paroisse Saint-Roch, de la terre, seigneurie et paroisse d'Andé sur le bord de la riviere de Seine, consistant en un chasteau, jardin, court (...) etc., 28 février 1720; MC/ET/V/313
      Actes signalés par Thierry Boudignon, 2003-2012 (base de données migrée: voir contexte dans le Plan d’orientation général - Notaires de Paris, guides thématiques du Minutier).
      Date de révision: 2010
      acte de vente; Andé (Eure); Grand-Chantier (rue du); Louis-Le-Grand (place); Boniface, Alexandre de; Delalive, Louis Denis; Roncherolles, Marie Elisabeth de (16..-1722); Roncherolles, Michel Charles Dorothée de (1703-1776); Thierry, Nicolas; administrateur
  - Minutes. 1720, mars - 1720, mai, mars 1720 - mai 1720; MC/ET/V/314
    - Girault (Jean François) menuisier Grande rue du fg. Saint Antoine § bail à .., 26 mai 1720; MC/ET/V/314
      bail; Girault, Jean François
  - Minutes. 1720, juin - 1720, août, juin 1720 - août 1720; MC/ET/V/315
    - Blin (François) marchand potier d'étain rue Montorgueil § Quittance de la veuve de .., 12 juin 1720; MC/ET/V/315
      quittance; Blin, François
    - Bisson (Jean Nicolas) maître graveur Vieille place aux Veaux § Mariage de .., 30 juin 1720; MC/ET/V/315
      contrat de mariage; Bisson, Jean Nicolas
    - Pannetier (Pierre), menuisier, à Livry § Quittance, 7 août 1720; MC/ET/V/315
      quittance; Pannetier, Pierre
    - Landais (Claude) menuisier à Montreuil § Quittance, 8 août 1720; MC/ET/V/315
      quittance; Landais, Claude
  - Minutes. 1720, septembre - 1720, décembre, septembre 1720 - décembre 1720; MC/ET/V/316
    - Dangreville (Louis), marchand orfèvre joaillier, rue de la Tissanderie § Réduction trois actes à la même date, 19 octobre 1720; MC/ET/V/316
      Dangreville, Louis
    - Petit (Pierre) maître coutelier rue de la Tissanderie § Quittance, 23 octobre 1720; MC/ET/V/316
      quittance; Petit, Pierre
    - Durant (Nicolas) tapissier rue de Bretagne § Quittance, 25 octobre 1720; MC/ET/V/316
      quittance; Durant, Nicolas
    - Morize (François), maître menuisier, rue Basset § Notoriété, 7 novembre 1720; MC/ET/V/316
      notoriété; Morize, François
    - Petit (Pierre) maître coutelier rue de la Tissanderie § Mainlevée, 30 novembre 1720; MC/ET/V/316
      Petit, Pierre
    - Rignet (Denis) maître potier d'étain rue de la Tannerie § Alloué, 1er décembre 1720; MC/ET/V/316
      Rignet, Denis
    - Inventaire après décès de Claude Dupuy, caissier général de l'académie royale de musique, dressé dans l'appartement qu'il occupait dans la maison de l'académie, rue Saint-Nicaise, à la requête du procureur du roi au Châtelet, en présence de Louis-Antoine-François Duchesne, directeur de l'académie., 11 décembre 1720; MC/ET/V/316
      Deux petites copies de Teniers et deux petits tableaux représentant différents personnages, b.b.d. ... 25 l.
      - 16 tableaux sans noms d'auteurs, prisés entre 50 et 15 livres: sujet mythologique, 1; portraits, 5 (1 Louis XIV et 1 Claude Dupuy); paysages, 10.
      Documents du Minutier central concernant l'histoire de l'art (1700-1750), par Mireille Rambaud, tome II [études I à X, soit 2357 actes], Paris, Archives nationales, 1971, p. 840 (instrument de recherche imprimé dématérialisé, certaines notices sont plus détaillées dans la version intégrale accessible en ligne par la rubrique 'Autres instruments de recherche', voir contexte dans le Plan d’orientation général - Notaires de Paris, guides thématiques du Minutier).
  - Minutes. 1721, janvier - 1721, mai, janvier 1721 - mai 1721; MC/ET/V/317
    - Guerard (Antoine) maître maçon rue de la Tannerie § Désistement, 30 janvier 1721; MC/ET/V/317
      Guerard, Antoine
    - Gresnier (Pierre) marbrier à Paris § Désistement de la Veuve de .., 1er février 1721; MC/ET/V/317
      Gresnier, Pierre
    - Hoquini (Pierre Venant) maçon rue Jean de Lespine § bail par .., 8 avril 1721; MC/ET/V/317
      bail; Hoquini, Pierre Venant
  - Minutes. 1721, juin - 1721, décembre, juin 1721 - décembre 1721; MC/ET/V/318
  - Minutes. 1722, janvier - 1722, juin, janvier 1722 - juin 1722; MC/ET/V/319
    - Cousin (Nicolas), orfèvre, rue Saint-Martin § Quittance, 15 septembre 1719; MC/ET/V/319
      quittance; Cousin, Nicolas
    - Inventaire après décès de Guillaume Louis Coloniez, avocat au Parlement, dont prisée de la bibliothèque., 23 mars 1722; MC/ET/V/319
      Fichier Bibliothèques XVIe-XVIIIe siècles, par Claire Béchu, Marie-Antoinette Fleury, Madeleine Jurgens, Xenia Pamfilova, 1953-1996 (fichier papier entièrement dématérialisé; voir contexte dans le Plan d’orientation général - Notaires de Paris, guides thématiques du Minutier).
      Date de création de la notice: 2012
      inventaire après décès; Coloniez, Guillaume Louis; avocat